【裁判字號】    99,上訴,2303
【裁判日期】    990923
【裁判案由】    恐嚇等
【裁判全文】
臺灣高等法院刑事判決                99年度上訴字第2303號
上  訴  人
即  被  告  丁○○
            壬○○
            丙○○
            庚○○
上列上訴人因恐嚇取財等案件，不服臺灣板橋地方法院99年度訴
字第143號，中華民國99年4月28日第一審判決（起訴案號：臺灣
板橋地方法院檢察署98年度偵字第 33528號，嗣由原審法院依簡
式審判程序審理），提起上訴，本院判決如下：
    主  文
上訴駁回。
丙○○緩刑年。
    事  實
一、張豪傑與友人丁○○、曹長壽（俟到案後另行審結）等人因
    知悉辛○○在臺北縣鶯歌地區開設檳榔攤，收入頗豐，認有
    機可乘，渠3 人竟共同基於意圖為自己不法所有之恐嚇取財
    犯意聯絡，於98年8 月17日下午某時，先透過某不知情之成
    年男性友人，邀約辛○○前往臺北縣鶯歌鎮○○路某處見面
    ，再由張豪傑攜帶其所有之道具槍2支（起訴書誤載為3支）
    ，與丁○○、曹長壽一同前往赴約，見面時，即由曹長壽向
    辛○○恫稱：「我們剛剛出獄需要錢，要借新臺幣（下同）
    15萬元，晚上10點要來拿」等語，並向辛○○出示上開道具
    槍2 支，辛○○因無法分辨槍枝之真偽，復受曹長壽等人出
    言恫嚇，因而心生畏懼，乃於同日晚間8 時許，在臺北縣鶯
    歌鎮○○○路某址「國寶檳榔攤」前，將現金15萬元交付予
    曹長壽、張豪傑、丁○○等人；曹長壽、張豪傑、丁○○等
    人復承前述恐嚇取財之單一犯意，於數日後，再透過辛○○
    之弟傳話，向辛○○恫稱：「因生活困難，要再借200 萬元
    」等語，以此方式接續恐嚇辛○○，致辛○○因而心生畏懼
    ，惟因辛○○已無力支付款項，只得將原先經營之檳榔攤結
    束，並走避他處，曹長壽等3人始未得款。
二、壬○○、丙○○ 2人為夫妻關係，渠等因向戊○○承租臺北
    縣鶯歌鎮○○○路 229之3號、之5號等建物經營「富鼎釣蝦
    場」，因而知悉戊○○家境富裕；壬○○、丙○○ 2人因積
    欠戊○○房租、水電費及借款等債務合計約80萬元，無力償
    還，乃向曹長壽詢問有無解決之道，曹長壽即邀集張豪傑、
    丁○○、庚○○（前因妨害自由案件，經臺灣桃園地方法院
    以92年度訴字第61號判處有期徒刑 5月，如易科罰金以銀元
    300元折算1日確定，而於92年9月4日易科罰金執行完畢）等
    人，渠6 人共同謀議以設局之方式恐嚇戊○○使之交付財物
    。謀議既定，曹長壽、張豪傑、丁○○、壬○○、丙○○、
    庚○○等6 人即共同基於妨害秘密、意圖為自己不法所有之
    恐嚇取財犯意聯絡，先由曹長壽自行購得針孔攝影機1 組，
    而於98年10月11日某時，指示庚○○將該組針孔攝影機裝設
    於上址「富鼎釣蝦場」之員工休息室，並調整妥其攝影角度
    ；壬○○、丙○○2 人則於同日晚間，以感謝戊○○借款為
    由，邀約戊○○至上址「富鼎釣蝦場」飲酒作樂，另透過某
    知情而與渠等有前述妨害秘密、恐嚇取財等犯意聯絡之真實
    姓名、年籍不詳、綽號「國慶」之成年男子安排4 名已成年
    之傳播小姐到場助興（含其中1 名知情並與渠等有前述妨害
    秘密、恐嚇取財等犯意聯絡之傳播小姐），席間壬○○、丙○○2 人即不斷向戊○○勸酒，待戊○○已有醉意後，壬○○乃向戊○○表示已付清傳播小姐之性交易費用，可與傳播
    小姐至員工休息室內為性行為，之後即將已酒醉之戊○○攙
    扶至員工休息室內，由前述該名知情之傳播小姐以口交方式
    與戊○○為性交行為，其全部過程則由該事先已裝設妥之針
    孔攝影機所攝得，曹長壽等人即以此錄影之方式，無故竊錄
    戊○○上開於員工休息室內之非公開活動，事後並由丙○○
    指示不知情之釣蝦場員工，將上開竊錄之影像轉錄製成光碟
    片1 片，交予曹長壽保管。嗣壬○○即依原定計畫，於翌日
    向戊○○佯稱：昨晚與戊○○為性行為之該名傳播小姐，係
    未成年少女，家屬已知悉上情，欲前來找戊○○理論云云，
    戊○○聞言大驚，一時之間不知如何處理，乃詢問壬○○之
    意見，壬○○即乘機向戊○○表示可商請其「大哥」曹長壽
    出面協調處理，戊○○於驚惶之際，未及熟慮，乃予應允；
    嗣曹長壽即於同日晚間7 時許，以協調解決該事件之名義，
    邀集雙方在上址「富鼎釣蝦場」見面，戊○○方面除由其堂
    弟己○○陪同外，另由曹長壽指定張豪傑扮演戊○○之友人
    一同在場，女子方面則由「國慶」陪同該名知情之傳播小姐
    到場，另由丁○○扮演女方之家屬，負責談定和解金額；雙
    方見面時，丁○○即當場播放前述光碟片予戊○○及己○○
    觀看，指責戊○○欺侮未成年少女，而要求戊○○支付500
    萬元作為和解金額，並向戊○○恫稱：「若不付錢解決，就
    將光碟片內容公開，讓戊○○無法在地方上做人」等語，致
    戊○○因而心生畏懼，只得允諾付錢和解，經曹長壽假意居
    中協調後，雙方同意以300 萬元之金額和解，並約定於隔日
    （即98年10月13日）下午支付；惟因事後戊○○與己○○均
    心生懷疑，遲未付款，曹長壽乃再三催促戊○○出面處理，
    幾經商議後，戊○○同意支付100 萬元之和解金，並於98年
    12 月1日中午，在臺北縣鶯歌鎮○○路79之1 號，將現金20
    萬元及壬○○、丙○○前所交付予戊○○用以償還積欠之房
    租、水電費、借款等債務之面額80萬元支票（客票）1 紙，
    均交付予曹長壽，曹長壽則當場將前述光碟片1 片折毀後，
    交予戊○○；至曹長壽等人恐嚇取得之上開財物，即由壬○○、丙○○2 人取得前述面額為80萬元之支票1 紙，現金部
    分則由其餘參與之人朋分花用。
三、張豪傑、丁○○、曹長壽 3人於98年10月20日晚間，在桃園
    縣桃園市○○街某址「金晶園卡拉OK」店內，因與友人飲酒
    而認識在場之乙○○，得知乙○○從事房屋仲介，家境富裕
    ，渠 3人認有機可乘，竟共同基於意圖為自己不法所有之恐
    嚇取財犯意聯絡，先委由某不知情之真實姓名、年籍不詳、
    綽號「阿郎」之成年男性友人，出面邀約乙○○於翌日（即
    10月21日）晚間 6時許，在桃園縣八德市○○街某處見面；
    乙○○如期赴約時，曹長壽則率張豪傑、丁○○等人到場，
    藉詞乙○○於前日晚間飲酒時，對曹長壽有不禮貌之言行，
    指責乙○○，丁○○並刻意出示其所攜帶、藏置於背包內之
    前揭一、所述張豪傑所有之道具槍2支，渠3人進而向乙○○
    恫稱：「我們對你昨天喝酒的態度非常不高興，給曹長壽難
    看，要拿 100萬元賠償，如不支付，要對你及家人不利」等
    語，乙○○因無法分辨槍枝之真偽，復受曹長壽等人出言恫
    嚇，因而心生畏懼，同意付錢和解，經雙方協議後，同意由
    乙○○以40萬元和解，分 2次交付款項；嗣乙○○乃先後於
    98年10月22日下午2時許、98年10月25日下午2時許，均在桃
    園縣八德市○○○路某址「全國加油站」前，各交付20萬元
    予曹長壽等3人，由曹長壽等3人自行朋分花用。
四、丁○○、曹長壽2 人前於98年10月間，曾受甲○○之委託，
    代為處理甲○○與他人和解之事，因甲○○事後遲未能取得
    和解款項，懷疑係曹長壽故意不將對方之款項轉交，乃對曹
    長壽、丁○○頗有微詞；曹長壽、丁○○2 人知悉後，心生
    不滿，竟共同基於意圖為自己不法所有之恐嚇取財犯意聯絡
    ，於98年10月31日上午10時許，由丁○○駕駛自用小客車，
    前座搭載曹長壽，行至臺北縣鶯歌鎮○○路某址「林長壽圖
    書館」前，先藉詞有要事商量為由，邀同甲○○上車，待甲○○上車後，曹長壽、丁○○2 人即於車內以上情指責甲○○，並對甲○○恫稱：「要拿錢出來解決，否則要將你解決
    掉」等語，曹長壽並將手伸入背包內，故作拉槍機的動作，
    並製造類似拉槍機之聲響，致甲○○因而心生畏懼，表示願
    意支付100 萬元「賠不是」，且可於當日先向友人覓得40萬
    元，曹長壽、丁○○2 人聞言，即由丁○○駕車載同甲○○
    ，在臺北縣鶯歌等地區四處尋覓甲○○之借款對象，惟因甲○○始終無法借得款項，曹長壽、丁○○2 人只得在桃園縣
    八德交流道附近某處，讓甲○○下車離去，渠2 人上開恐嚇
    取財之行為，亦因而未遂。
五、庚○○前因妨害自由案件，經臺灣桃園地方法院以92年度訴
    字第61號判處有期徒刑5 月，如易科罰金以銀元300 元折算
    1 日確定，而於92年9 月4 日易科罰金執行完畢，仍不知悔
    改，明知具有殺傷力之制式子彈，係槍砲彈藥刀械管制條例
    所列管之子彈，未經許可不得持有，竟仍於93、94年間，在
    桃園縣中壢地區某址，自某真實姓名、年籍不詳之成年友人
    處，收受口徑均為9mm 、具殺傷力之制式子彈2 顆，而無故
    持有之，並將該制式子彈2 顆均藏置於其位於臺北縣鶯歌鎮
    ○○街89號居處。
六、嗣經警接獲戊○○報案，及依據先前對曹長壽等人所使用之
    部分行動電話門號進行通訊監察所彙整之情資，循線於98年
    12月2日下午1時40分許，在臺北縣鶯歌鎮○○○路229之3號
    內查獲丙○○；復於同日下午 2時10分許，在庚○○位於臺
    北縣鶯歌鎮○○街89號居處內查獲庚○○，並扣得前揭五、
    所述之制式子彈2顆、庚○○所有之行動電話1具（含通話晶
    片卡1片）等物；再於同日下午2時30分許，在桃園縣桃園市
    ○○路1119號2樓之11內查獲曹長壽、張豪傑2人，並扣得曹
    長壽、張豪傑所有之行動電話各1具（均含通話晶片卡1片）
    ；又於同日下午2時45分許，在臺北縣鶯歌鎮○○街 22號內
    查獲丁○○，並扣得丁○○所有之行動電話 1具（含通話晶
    片卡1片）；另於同日下午4時21分許，在臺北縣三峽鎮○○
    路○段48號查獲壬○○，並扣得壬○○所有之行動電話1具（
    含通話晶片卡1片），經深入追查後，始偵得全盤上情。
七、案經戊○○訴由臺北縣政府警察三峽分局報請臺灣板橋地方
    法院檢察署檢察官偵查起訴。
    理  由
一、本案被告丁○○、壬○○、丙○○、庚○○等人所犯非死刑
    、無期徒刑或最輕本刑有期徒刑三年以上之罪，亦非高等法
    院管轄第一審案件，且被告就被訴事實為有罪之陳述，經審
    判長告知被告簡式審判程序之旨，並聽取檢察官、被告丁○○、壬○○、丙○○、庚○○等人之意見後，裁定進行簡式
    審判程序，是本件之證據調查，依刑事訴訟法第二百七十三
    條之二規定，不受同法第一百五十九條第一項、第一百六十
    一條之二、第一百六十一條之三、第一百六十三條之一及第
    一百六十四條至第一百七十條規定之限制，合先敘明。
二、認定事實所憑之證據：
  (一)上開事實欄第 1項所載之事實，業據被告丁○○於原審法院
    及本院審理時均坦承不諱，核與同案被告曹長壽於偵查中及
    原審法院審裡時供述之情節、被害人辛○○於偵查中指訴及
    證述之情節相符，並有通訊監察譯文 2份在卷可稽，足認被
    告丁○○上開自白，核與事實相符。
  (二)上開事實欄第 2項所載之事實，業據被告丁○○、壬○○、
    丙○○、庚○○等人於原審法院及本院審理時均坦承不諱，
    核與同案被告曹長壽於偵查中及原審法院審裡時供述之情節
    、告訴人戊○○於偵查中指訴及證述之情節、證人己○○於
    偵查中證述之情節相符，並有通訊監察譯文 2份在卷可稽，
    及告訴人戊○○所提出之光碟片 1片（已折毀）扣案可資佐
    證，足認被告丁○○等4人上開自白，核與事實相符。
  (三)上開事實欄第 3項所載之事實，業據被告丁○○於原審法院
    及本院審理時均坦承不諱，核與同案被告曹長壽於偵查中及
    原審法院審裡時供述之情節、被害人乙○○於偵查中指訴及
    證述之情節相符，並有通訊監察譯文 2份在卷可稽，足認被
    告丁○○上開自白，核與事實相符。
  (四)上開事實欄第 4項所載之事實，業據被告丁○○於原審法院
    及本院審理時均坦承不諱，核與同案被告曹長壽於偵查中及
    原審法院審裡時供述之情節、被害人甲○○於偵查中指訴及
    證述之情節相符，並有通訊監察譯文 2份在卷可稽，足認被
    告丁○○上開自白，核與事實相符。
  (五)上開事實欄第 5項所載之事實，業據被告庚○○於偵查中、
    原審法院及本院審理時均坦承不諱，並有制式子彈 2顆（其
    中1顆業經鑑定機關試射）扣案可資佐證；而上開制式子彈2
    顆，經送請內政部警政署刑事警察局以檢視法、試射法進行
    鑑定之結果，認均係口徑9mm制式子彈，採樣1顆試射，可擊
    發，認具殺傷力，此亦有內政部警政署刑事警察局98年12月
    14日刑鑑字第0980168928號鑑驗書 1份在卷可按，足認被告
    庚○○上開自白，核與事實相符。
  (六)綜上所述，本件事證明確，被告丁○○、壬○○、丙○○、
    庚○○等人之犯行，均堪以認定。
三、論罪科刑：
  (一)核被告丁○○如事實欄一所載之行為，係犯刑法第346條第1
    項之恐嚇取財罪；其先後恐嚇被害人辛○○交付15萬元既遂
    、交付 200萬元未遂之行為，係基於單一之恐嚇取財犯意，
    於時間、空間緊密相連之環境下所為之接續行為，為接續犯
    ，僅論以一恐嚇取財既遂罪。被告丁○○上開犯行，與同案
    被告張豪傑、曹長壽間均互有犯意之聯絡及行為之分擔，渠
    等並已共同實行犯罪之行為，均為共同正犯。
  (二)核被告丁○○、壬○○、丙○○、庚○○等人如事實欄二所
    載之行為，均係犯刑法第315條之1第 2款之妨害秘密罪、同
    法第346條第1項之恐嚇取財罪。被告等 4人上開犯行，彼此
    間及與同案被告張豪傑、曹長壽、「國慶」、前述該名知情
    之傳播小姐間，均互有犯意之聯絡及行為之分擔，渠等並已
    共同實行犯罪之行為，均為共同正犯。
  (三)核被告丁○○如事實欄三所載之行為，係犯刑法第346條第1
    項之恐嚇取財罪。被告丁○○上開犯行，與同案被告張豪傑
    、曹長壽間均互有犯意之聯絡及行為之分擔，渠等並已共同
    實行犯罪之行為，均為共同正犯。
  (四)核被告丁○○如事實欄四所載之行為，係犯刑法第346條第3
    項、第1 項之恐嚇取財未遂罪（起訴書漏載刑法第346條第3
    項條文及未遂之罪名，應予補正）。被告丁○○上開犯行，
    與同案被告曹長壽間互有犯意之聯絡及行為之分擔，渠等並
    已共同實行犯罪之行為，均為共同正犯。被告丁○○對於被
    害人甲○○已著手於恐嚇取財犯行之實行，僅因被害人甲○○未籌得款項，而未能取得財物，為未遂犯，依刑法第25條
    第2項後段規定減輕其刑。
  (五)核被告庚○○如事實欄五所載之行為，係犯槍砲彈藥刀械管
    制條例第12條第4項（起訴書誤載為第12條第4款）之未經許
    可持有子彈罪。
  (六)被告丁○○所犯前述(一)、(二)、(三)、(四)所載各罪、被告壬○○
    、丙○○所犯前述(二)所載妨害秘密、恐嚇取財 2罪、被告庚○○所犯前述(二)、(五)所載各罪，均犯意各別，行為互殊，各
    應予分論併罰。又被告庚○○有如事實欄二所載之犯罪科刑
    及執行紀錄，此有臺灣高等法院被告前案紀錄表1 份在卷可
    參，被告庚○○於受有期徒刑之執行完畢後，5 年內故意再
    犯前述(五)所載有期徒刑以上之罪，為累犯，應依刑法第47條
    第1項規定加重其刑。
四、原審法院同上見解，以被告丁○○、壬○○、丙○○、庚○○等人罪證明確，適用槍砲彈藥刀械管制條例第12條第 4項
    ，刑法第11條前段、第28條、第315條之1第2款、第346條第
    1項、第3項、第25條第2項、第47條第1項、第41條第 1項前
    段、第42條第3項、第51條第5款、第315條之3、第38條第 1
    項第1款，刑法施行法第1條之1第1項、第 2項之規定，並分
    別審酌被告丁○○、壬○○、丙○○、庚○○等人之犯罪動
    機、目的、手段、渠等之行為對於各告訴人、被害人所造成
    之損害及對於社會治安造成之負面影響程度、被告等人參與
    犯罪情節之輕重程度，兼衡被告丁○○已與被害人辛○○達
    成和解，有和解書1 紙在卷可按（至被害人乙○○部分，丁○○雖願賠償二萬元，惟距受害金額四十萬元，賠償金額不
    成比例，且僅給付三千元），及被告等人於原審法院審理時
    均已坦承犯行，態度尚稱良好等一切，就被告等人各項犯行
    分別量處如附表一至附表四所示之刑，及就拘役刑部分諭知
    易科罰金之折算標準，並就被告庚○○所宣告之罰金刑部分
    諭知易服勞役之折算標準，另就被告丁○○、庚○○等人所
    宣告之有期徒刑部分定其應執行之刑。經核原判決認事用法
    ，均無違誤，量刑之諭知，亦屬妥適。
五、被告庚○○上訴意旨略以：伊前所犯之妨害自由案件於92年
    9月4日易科罰金執行完畢，距98年10月11日本案案發時間，
    已逾 5年，原審法院認伊係累犯，顯有違誤。再者，伊於本
    案案發前並不知情，犯後亦未分得任何贓款，且有正當工作
    ，事後深感後悔，並已坦承犯行，辛○○、乙○○部分已與
    被害人達成和解，懇請鈞院准予從輕量刑並諭知緩刑云云；
    被告壬○○、丙○○上訴意旨略以：渠等有家庭須照顧，有
    子女待扶養，且有正當工作，事後深感後悔，並已坦承犯行
    ，懇請鈞院准予從輕量刑並諭知緩刑云云；被告丁○○上訴
    意旨略以：有關恐嚇部分，伊已坦承犯行，且實際上並未分
    得金錢，有關竊錄他人非公開生活部分，伊事前對有安裝錄
    影並不知情，原判決之認定顯有違誤，懇請鈞院准予從輕量
    刑云云等語。惟查：(一)按受徒刑之執行完畢，或一部之執行
    而赦免後，五年以內故意再犯有期徒刑以上之罪者，為累犯
    ，加重本刑至二分之一，刑法第47條定有明文，依上開規定
    ，累犯之成立，以行為人所再犯之罪，為有期徒刑以上之罪
    為構成要件，只要前曾受徒刑之執行完畢，或一部之執行而
    赦免後，5 年以內故意再犯有期徒刑以上之罪者，即為累犯
    ，並不以犯相同罪名之罪為必要。本件被告庚○○前因妨害
    自由案件，經臺灣桃園地方法院以92年度訴字第61號判決判
    處有期徒刑5 月，如易科罰金，以銀元3 百元折算1 日確定
    ，而於92 年9月4 日易科罰金執行完畢，此有本院被告前案
    紀錄表1份 在卷可參（見本院卷第38頁），其於「93年、94
    年間」再犯本件未經許可持有子彈罪，此係於受有期徒刑之
    執行完畢後，5 年內故意再犯上開事實五部分有期徒刑之罪
    ，即構成累犯，應依刑法第47條第1 項之規定加重其刑，是
    原審法院認被告構成累犯，於法核無不合，被告徒憑己見，
    以未成立累犯據為上訴理由，即非可採。再者，據被告曹長
    壽於檢察官偵訊時供稱：「（拍攝戊○○的攝影機怎麼來的
    ？）是器材行買來的。後來用針孔攝影機，是我買來叫庚○○裝的」等語（見偵查卷(二)第9頁），可知被告庚○○對該
    案之犯罪事實，已早有所悉，而仍參與本件之犯罪行為，縱
    其事後未分到金錢為真實，然並不影響被告庚○○所應負本
    件共犯之責任，是被告庚○○此部分所辯，亦無足採。(二)次
    按是否宣告緩刑，法院本屬有權自由斟酌決定，縱未宣告緩
    刑，亦不生不適用法則或其他違背法令之問題。本件被告庚○○、壬○○所犯各罪，原審法院就其犯罪情節已詳為審酌
    ，而原審法院審酌之事項亦無變更之情事，尚難認被告庚○○、壬○○有何以暫不執行為適當之情事，自不宜率予諭知
    緩刑。是被告庚○○、壬○○上訴請求諭知緩刑云云，亦屬
    無據，尚非可採。(三)至被害人乙○○部分，丁○○雖願賠償
    二萬元，惟距受害金額四十萬元，賠償金額不成比例，且僅
    給付三千元。(四)復按刑之量定，屬為裁判之法院得依職權自
    由裁量之事項，苟其量刑已以行為人之責任為基礎，並斟酌
    刑法第57條各款所列情狀，在法定刑度內，酌量科刑，如無
    偏執一端，致明顯失出失入情形，自不得遽指為不當或違法
    。本件原審法院已審酌被告丁○○、壬○○、丙○○、庚○○等人之犯罪動機、目的、手段、渠等之行為對於各告訴人
    、被害人所造成之損害及對於社會治安造成之負面影響程度
    、被告等人參與犯罪情節之輕重程度，兼衡被告丁○○已與
    被害人辛○○達成和解，有和解書1 紙在卷可按，及被告等
    人於原審法院審理時均已坦承犯行，態度尚稱良好等一切情
    狀，為其量刑之基礎，已以行為人之行為罪責為基礎，核無
    逾越法定刑度或濫用權限，致明顯失出失入情形，尚難遽認
    原判決之量刑有何不當或違法。原審法院就刑罰裁量職權之
    行使，既未逾越法律所規定之範圍，亦無濫用權限之情形，
    不能任意指摘原審法院量刑過重，是被告等人上訴請求輕判
    ，難認有理由，應予駁回。(四)據被告丁○○於警詢時自承謂
    ：「（曹長壽與你共組犯罪集團，針對被害人恐嚇取財所得
    之不法利益，由何人收取？）由曹長壽收取，曹長壽均分給
    我們」、「（你們是否事先設局仙人跳並據此向戊○○恐嚇
    取財？）是，是事先設局的」、「（你和曹長壽設局向被害
    人戊○○恐嚇取財所設置錄影器材是向何人借取？由何人負
    責指揮、裝設？）曹長壽跟林東華先借好之後打電話給我叫
    我去拿，我打電話給庚○○去向林東華拿」等語（見偵查卷
    (一)98年12月2日調查筆錄第5頁、第11頁、第15頁），可知被
    告丁○○不僅有分得金錢，並就安裝錄影乙事亦早已知情，
    是被告上訴意旨猶執陳詞指摘原判決，亦無理由，應予駁回
    。
六、末查，被告丙○○前未曾受有期徒刑以上刑之宣告，此有本
    院被告前案紀錄表1 份在卷可憑（見本院卷第37頁），被告
    上訴後業於本院準備及審理程序時坦承犯行，本院審酌被告
    參與程度與角色分工之情節，及被告現已身懷六甲，有愛慈
    婦產科診所診斷證明書乙紙附卷可按（見本院卷第20頁），
    有家庭尚待照顧，且被告係因積欠房租、水電費及借款等高
    額債務，無力償還，一時失慮而為本件犯行等節，認被告丙○○所犯，雖屬法所不許，然主觀惡性並非重大，經此偵、
    審暨科刑教訓後，當能知所警惕，信無再犯之虞，本院因認
    對被告丙○○所處之刑以暫不執行為當，爰依刑法第74條第
    1項第1款之規定，併諭知緩刑3年，以啟自新。
七、被告丁○○經合法傳喚無正當理由不到庭，爰不待其陳述逕
    行判決。
據上論斷，應依刑事訴訟法第368條、第371條、第373 條、刑法
第74條第1項第1款，判決如主文。
本案經檢察官劉靜婉到庭執行職務。
中    華    民    國    99    年    9     月    23    日
                  刑事第九庭審判長法  官  陳貽男
                                  法  官  詹駿鴻
                                  法  官  宋明蒼
以上正本證明與原本無異。
妨害秘密罪及恐嚇取財罪部分，不得上訴。
其餘如不服本判決，應於收受送達後十日內向本院提出上訴書狀
，其未敘述上訴之理由者並得於提起上訴後十日內向本院補提理
由書（均須按他造當事人之人數附繕本）。
                                  書記官  駱麗君
中    華    民    國    99    年    9     月    23    日
附錄：本案論罪科刑法條全文
中華民國刑法第315條之1
（妨害秘密罪）
有下列行為之一者，處3年以下有期徒刑、拘役或3萬元以下罰金
：
一、無故利用工具或設備窺視、竊聽他人非公開之活動、言論、
    談話或身體隱私部位者。
二、無故以錄音、照相、錄影或電磁紀錄竊錄他人非公開之活動
    、言論、談話或身體隱私部位者。
中華民國刑法第346條
（單純恐嚇罪）
意圖為自己或第三人不法之所有，以恐嚇使人將本人或第三人之
物交付者，處6月以上5年以下有期徒刑，得併科 1千元以下罰金
。
以前項方法得財產上不法之利益，或使第三人得之者，亦同。
前二項之未遂犯罰之。
槍砲彈藥刀械管制條例第12條
未經許可，製造、販賣或運輸子彈者，處1年以上7年以下有期徒
刑，併科新台幣500萬元以下罰金。
未經許可，轉讓、出租或出借子彈者，處6月以上5年以下有期徒
刑，併科新台幣300萬元以下罰金。
意圖供自己或他人犯罪之用，而犯前二項之罪者，處 3年以上10
年以下有期徒刑，併科新台幣700萬元以下罰金。
未經許可，持有、寄藏或意圖販賣而陳列子彈者，處 5年以下有
期徒刑，併科新台幣300萬元以下罰金。
第1項至第3項之未遂犯罰之。
附表一（被告丁○○部分）
 ┌──────┬───────────────────┐
 │犯罪事實    │所犯罪名及宣告刑                      │
 ├──────┼───────────────────┤
 │事實欄第一項│丁○○共同意圖為自己不法之所有，以恐嚇│
 │            │使人將本人之物交付，處有期徒刑陸月。  │
 ├──────┼───────────────────┤
 │事實欄第二項│丁○○共同無故以錄影竊錄他人非公開之活│
 │            │動，處拘役肆拾日，如易科罰金，以新臺幣│
 │            │壹仟元折算壹日。扣案光碟片壹片（已折毀│
 │            │）沒收。                              │
 ├──────┼───────────────────┤
 │            │丁○○共同意圖為自己不法之所有，以恐嚇│
 │            │使人將本人之物交付，處有期徒刑玖月。  │
 ├──────┼───────────────────┤
 │事實欄第三項│丁○○共同意圖為自己不法之所有，以恐嚇│
 │            │使人將本人之物交付，處有期徒刑捌月。  │
 ├──────┼───────────────────┤
 │事實欄第四項│丁○○共同意圖為自己不法之所有，以恐嚇│
 │            │使人將本人之物交付，未遂，處有期徒刑肆│
 │            │月。                                  │
 └──────┴───────────────────┘
附表二（被告壬○○部分）
 ┌──────┬───────────────────┐
 │犯罪事實    │所犯罪名及宣告刑                      │
 ├──────┼───────────────────┤
 │事實欄第二項│壬○○共同無故以錄影竊錄他人非公開之活│
 │            │動，處拘役肆拾日，如易科罰金，以新臺幣│
 │            │壹仟元折算壹日。扣案光碟片壹片（已折毀│
 │            │）沒收。                              │
 ├──────┼───────────────────┤
 │            │壬○○共同意圖為自己不法之所有，以恐嚇│
 │            │使人將本人之物交付，處有期徒刑玖月。  │
 └──────┴───────────────────┘
附表三（被告丙○○部分）
 ┌──────┬───────────────────┐
 │犯罪事實    │所犯罪名及宣告刑                      │
 ├──────┼───────────────────┤
 │事實欄第二項│丙○○共同無故以錄影竊錄他人非公開之活│
 │            │動，處拘役肆拾日，如易科罰金，以新臺幣│
 │            │壹仟元折算壹日。扣案光碟片壹片（已折毀│
 │            │）沒收。                              │
 ├──────┼───────────────────┤
 │            │丙○○共同意圖為自己不法之所有，以恐嚇│
 │            │使人將本人之物交付，處有期徒刑玖月。  │
 └──────┴───────────────────┘
附表四（被告庚○○部分）
 ┌──────┬───────────────────┐
 │犯罪事實    │所犯罪名及宣告刑                      │
 ├──────┼───────────────────┤
 │事實欄第二項│庚○○共同無故以錄影竊錄他人非公開之活│
 │            │動，處拘役肆拾日，如易科罰金，以新臺幣│
 │            │壹仟元折算壹日。扣案光碟片壹片（已折毀│
 │            │）沒收。                              │
 ├──────┼───────────────────┤
 │            │庚○○共同意圖為自己不法之所有，以恐嚇│
 │            │使人將本人之物交付，處有期徒刑柒月。  │
 ├──────┼───────────────────┤
 │事實欄第五項│庚○○未經許可，持有子彈，累犯，處有期│
 │            │徒刑肆月，併科罰金新臺幣貳萬元，罰金如│
 │            │易服勞役，以新臺幣壹仟元折算壹日。扣案│
 │            │制式子彈壹顆沒收。                    │
 └──────┴───────────────────┘


司法院資訊處製作；財團法人民間司法改革基金會備份。
